臺灣臺北地方法院刑事判決　　　　　　 95年度交易字第877號
公　訴　人　臺灣臺北地方法院檢察署檢察官
被　　　告　乙○○
上列被告因業務過失傷害案件，經檢察官提起公訴（九十五年度
調偵字第七五二號），因被告於本院準備程序中就被訴事實為有
罪之陳述，經本院合議庭裁定改行簡式審判程序，判決如下：
    主  文
乙○○從事業務之人，因業務上之過失傷害人，處有期徒刑肆月
，如易科罰金，以新臺幣壹仟元折算壹日。
    事  實
一、乙○○以駕駛營業大客車為業，為從事駕駛業務之人，於民
    國九十五年七月六日八時三十五分許，駕駛車牌號碼ＦＶ─
    四四一號三重客運二九九號公車，沿二九九號公車路線行駛
    停靠站，途經臺北市大安區○○○路○段二九九號公車頂好
    站牌，欲起步駛離公車停靠站時，原應注意汽車起駛前應顯
    示方向燈，注意前後左右有無障礙或車輛行人，並應讓行進
    中之車輛行人優先通行，且應隨時採取必要之安全措施，而
    當時天候晴、日間自然光線、視距良好、路面無障礙，並無
    不能注意之情事，竟疏於注意，在未打方向燈、未注意左後
    方來車情形下即貿然起步向左行駛，適有王慧茹騎乘車牌號
    碼ＪＪＧ─三九九號重型機車，同向行駛在乙○○之營業大
    客車左後方，見狀緊急煞車，而行駛在王慧茹之後、騎乘車
    牌號碼ＲＰＰ─六一六號輕型機車之甲○○，復未能注意車
    前狀況，隨時保持必要之安全措施，亦緊急煞車，惟仍不及
    煞停閃避，致其所騎乘之車牌號碼ＲＰＰ─六一六號輕型機
    車前車頭擦撞王慧茹所騎乘之車牌號碼ＪＪＧ─三九九號重
    型機車後車尾，王慧茹、甲○○人車均倒地，而乙○○未能
    即時察覺，仍駕駛前行，其所駕駛之公車左後輪壓碾過跌倒
    在地之甲○○之右前手臂，致甲○○受有右上肢嚴重壓碎傷
    、指尖到手肘併皮膚撕脫傷六乘以四公分、四十乘以十八公
    分及橈肱肌斷裂之傷害。
二、案經甲○○訴由臺北市政府警察局大安分局報告臺灣臺北地
    方法院檢察署檢察官偵查起訴。
    理  由
一、前揭事實，業據被告乙○○於本院審理時坦承不諱（見本院
    九十六年一月二十六日審判筆錄），核與告訴人甲○○指訴
    （見九十五年度偵字第一九三○一號卷《下稱偵查卷》第十
    頁、十一頁、第三八頁至第四二頁）、證人王慧茹證述（見
    偵查卷第七頁至第九頁、第四○頁至第四三頁）情節相符，
    且有臺北市立聯合醫院仁愛院區九十五年八月二十三日（甲
    ）字第○二二二號診斷證明書、道路交通事故補充資料表、
    現場圖、談話紀錄表、事故現場及現場照片等件存卷可資佐
    證（見偵查卷第十三頁至第十六頁、第六○頁），俱徵被告
    之任意性自白核與事實相符。又按汽車駕駛人於行車時應注
    意起駛前應顯示方向燈，注意前後左右有無障礙或車輛行人
    ，並應讓行進中之車輛行人優先通行，道路交通安全規則第
    八十九條第一項第六款定有明文；又汽車行駛時，駕駛人應
    注意車前狀況及兩車併行之間隔，並隨時採取必要之安全措
    施，同法第九十四條第三項亦有規定，以上均為汽車駕駛人
    應盡之注意義務。又事故發生時間為八時三十五分，天候晴
    ，且有日間自然光線，此亦為被告所不爭執，故亦無何不能
    注意之情事，倘被告能善盡注意義務，於起駛離開公車站時
    ，先顯示方向燈，提醒後方來車注意，並注意左後方是否有
    來車，而禮讓其先行通過，不貿然向左偏駛，證人王慧茹亦
    不至於緊急煞停，騎車行駛於證人王慧茹後方，亦未能注意
    車前狀況及保持安全距離之告訴人即不會煞車不及而與王慧
    茹發生擦撞，從而，被告之過失，及其過失與告訴人身體所
    受傷害間，有相當因果關係，均至為灼然。又本件道路交通
    事故經送請臺北市車輛行車事故鑑定委員會、臺北市政府交
    通局分別為鑑定、覆議結果，均指明被告之起駛疏忽為肇事
    主因，告訴人未注意車前狀況為肇事次因，此有臺北市車輛
    行車事故鑑定委員會九十五年九月十五日鑑定意見書（見偵
    查卷第五七頁、第五八頁）、臺北市政府交通局九十五年十
    一月二十七日北市交五字第○九五三五五九五六○○號函附
    之臺北市車輛行車事故鑑定覆議委員會鑑定覆議意見書（見
    偵查卷第八八頁至第九一頁）在卷可憑。綜上，本件事證明
    確，被告犯行堪以認定，應依法論科。
二、被告係以駕駛營業大客車為業，業據其於本院審理時供陳在
    卷（見本院九十六年一月二十六日審判筆錄），且有職業大
    客車駕駛執照影本一枚附卷可稽（見偵查卷第二五頁），其
    因駕駛業務之過失，致告訴人受傷，係犯刑法第二百八十四
    條第二項前段之業務過失傷害罪。爰審酌被告身為職業駕駛
    人，其注意能力應較一般人為高，對於交通法規，亦應較常
    人嫻熟，竟未能善盡駕駛注意義務，導致告訴人受傷之結果
    ，應予非難，惟被告於本院審理時坦認犯行，非無悔意，且
    素行良好，前未有任何犯罪紀錄，另迄今未能與告訴人達成
    和解之一切情狀，量處如主文所示之刑，並諭知易科罰金之
    折算標準。
據上論斷，應依刑事訴訟法第二百七十三條之一第一項、第二百
九十九條第一項前段，刑法二百八十四條第二項前段、第四十一
條第一項前段、刑法施行法第一條之一，判決如主文。
本案經檢察官王鑫健到庭執行職務。
中　　華　　民　　國　　96　　年　　2 　　月　　15　　日
                      臺灣臺北地方法院刑事第一庭
                                法  官  劉素如
上正本證明與原本無異。
如不服本判決，應於判決送達後10日內向本院提出上訴狀（應抄
附繕本）。告訴人或被害人如對於本判決不服者，應具備理由請
求檢察官上訴，其上訴期間之計算係以檢察官收受判決正本之日
期為準。
                                書記官  陳育君
中　　華　　民　　國　　96　　年　　2 　　月　　15　　日
附錄本案論罪科刑法條：
中華民國刑法第284條
因過失傷害人者，處6 月以下有期徒刑、拘役或5 百元以下罰金
，致重傷者，處1 年以下有期徒刑、拘役或5 百元以下罰金。
從事業務之人，因業務上之過失傷害人者，處1 年以下有期徒刑
、拘役或1 千元以下罰金，致重傷者，處3 年以下有期徒刑、拘
役或2 千元以下罰金。
